【裁判字號】    97,交聲,648
【裁判日期】    971124
【裁判案由】    違反道路交通管理處罰條例聲明異議
【裁判全文】
臺灣桃園地方法院交通事件裁定         97年度交聲字第648號
原處分機關  交通部公路總局新竹區監理所
異 議 人即
受 處 分人  甲○○
上列異議人因違反道路交通管理處罰條例案件，對於交通部公路
總局新竹區監理所民國97年3 月7 日桃監裁罰字第裁52-DB000
0000號違反道路交通管理事件裁決處分（原舉發案號：桃警局交
字第DB0000000 號），聲明異議，本院裁定如下：
    主  文
異議駁回。
    理  由
一、原處分意旨略以：異議人即受處分人甲○○於民國（下同）
    96年12月26日晚間9 時10分許，駕駛車號GS6-999 號之重型
    機車行駛於成章四街（由北往南），行經桃園縣中壢市○○
    ○街與成章四街口時，於燈光號誌已變換為紅燈之狀態下，
    猶通過上開路口左轉成章一街，經桃園縣政府警察局中壢分
    局執勤員警逕行舉發「行經有燈光號誌管制之交岔路口闖紅
    燈」之違規，並依道路交通管理處罰條例第53條第1 項之規
    定，當場掣開桃警局交字第DB0000000 號舉發違反道路交通
    管理事件通知單（下稱舉發通知單），再經原處分機關於97
    年3 月7 日填製桃監裁罰字第裁52-DB0000000號違反道路交
    通管理事件裁決書，以相同事由裁處罰鍰新臺幣（下同）
    1,800 元，並依道路交通管理處罰條例第63條第1 項，記違
    規點數3 點。
二、聲明異議意旨略以：異議人左轉成章一街時，設於成章四街
    之燈光號誌為綠燈，而值勤員警距上揭路口約100 公尺，其
    如何確認異議人左轉時成章四街之燈號？再者，值勤員警攔
    停地點光線昏暗且舉發通知單上之字跡潦草，令異議人於不
    知所犯為何之情形下簽名、受罰，實難甘服，爰提出異議請
    求裁決云云。
三、按「汽車駕駛人，行經有燈光號誌管制之交岔路口闖紅燈者
    ，處新臺幣一千八百元以上五千四百元以下罰鍰。」、「汽
    車駕駛人有下列各款所列條款之一者，除依原條款處罰鍰外
    ，並予記點：三、有第四十三條、第五十三條或第五十四條
    情形之一者，各記違規點數三點。」，道路交通管理處罰條
    例第53條第1 項、第63條第1 項第3 款分別定有明文。
四、經查，證人即桃園縣警察局中壢分局內壢派出所警員李宜霖
    到庭證稱：本案係我舉發，當時我們在成章一街西向東車道
    與福德路口路口執行路檢勤務時，我往成章四街方向看該號
    誌，發現成章一街號誌是綠燈，據此推知成章四街號誌必定
    是紅燈，此時便發現異議人竟直接從成章四街左轉成章一街
    等語（本院97年5 月14日訊問筆錄）。而異議人於本院訊問
    時供稱：伊當時係沿成章四街北向南直行，欲左轉成章一街
    ，而在通過成章四街停止線時，成章四街號誌仍為綠燈，但
    欲左轉成章一街時，對向適有一部黑色轎車駛來，伊在路口
    停下欲讓該車先行，成章四街燈光號誌便在此時變為紅燈等
    語（同上訊問筆錄）。亦即，異議人本即已坦認伊於左轉後
    進入「成章一街」之時，成章四街之號誌已轉為紅燈，僅辯
    稱該紅燈係在其通過成章四街後為禮讓對向來車先行故暫時
    停等時所變換者等語。然據李宜霖證稱：當時成章一街與成
    章四街之車流量均小，沒有太多車輛，且雖係晚間9 時許，
    但當時路燈很亮、異議人機車車頭燈也很亮，所以看得很清
    楚，且我是站在成章一街之馬路上，成章一街係雙向兩線道
    ，中間並無安全島分隔，也沒有行道樹之類任何阻隔，我第
    一眼看到異議人機車時，她就已經在交叉路口要左轉了，此
    時除異議人機車外，我並沒有看到有任何車輛隨同異議人過
    來，不記得有看到異議人對向車道有何車輛過來，也不記得
    異議人有停等之情形等語（同上筆錄）。參以李宜霖與異議
    人素未謀面，非親非故，更無仇隙糾紛，何有可能僅因強求
    辦案績效故意虛捏異議人違規行為，而自陷刑法偽證重罪之
    理。而異議人除空言上揭辯解，卻無法提出相關證據資料以
    供本院調查審酌，致無法使本院對舉發員警之證述產生合理
    之懷疑，是異議人前開所辯，尚難採信。綜上所述，異議人
    確有如裁決事實所載闖越紅燈之違規行為，至堪認定，應依
    法裁罰。
五、原裁決機關以異議人有前揭違規事實，依道路交通管理處罰
    條例第53條第1 項、第63條第1 項第3 款、違反道路交通管
    理事件統一裁罰基準表之規定，裁處罰鍰1,800 元，並記違
    規點數3 點，核無違誤。本件異議人之異議為無理由，自應
    將其異議駁回。
據上論斷，依道路交通案件處理辦法第19條，裁定如主文。
中    華    民    國    97    年    11    月    24    日
                  刑事第十一庭  法  官  紀凱峰
以上正本證明與原本無異。
如不服本裁定，應於裁定送達後5 日內向本院提出抗告狀。
                                書記官  高文靜
中    華    民    國    97    年    11    月    28    日


司法院資訊處製作；財團法人民間司法改革基金會備份。
